Contacto: anmdev32@gmail.com / (+58) 412 7088335 / (+1) 647 4742058

Website: https://tidv.tech/AndiDev

LinkedIn: https://www.linkedin.com/in/andi-montilla-602b57246/

GitHub: https://github.com/beltz18

YouTube: https://www.youtube.com/@AndiDev18

Andi Montilla Sánchez

Full Stack Developer / Lead Developer

[Resumen]

+4 años de experiencia como Desarrollador Full Stack con una sólida comprensión del desarrollo tanto front-end como back-end. Capacidad comprobada para desarrollar y entregar aplicaciones web de alta calidad utilizando una variedad de tecnologías. He colaborado con equipos multidisciplinarios y he liderado equipos pequeños (5 - 10 desarrolladores). Excelentes habilidades de resolución de problemas y depuración.

Experiencia

Project Developer / Lead Developer en Zuluaga Media

Jun, 2022 - Ene, 2023 [Toronto, Canadá] [IT, Marketing y Desarrollo de Software - B2B/B2C]

RESPONSABILIDADES

- Dirigir un equipo de 10 programadores brindando tutoría para mejorar sus habilidades de programación.
- Desarrollar una aplicación progresiva con Nextjs para registro de clientes, asignación de tareas, gestión de personal, nómina y administración de servicios.
- Entrenar y asesorar al equipo para seguir los principios Agile y desarrollar una mentalidad lean y MVP, centrada en el usuario, fomentando la experimentación y la retroalimentación constante al tiempo que garantiza una alta calidad y el intercambio de conocimientos.
- Desarrollar microservicios basados en Nodejs/Flask para conectar con Google Cloud y almacenar datos relacionados con el funcionamiento de los procesos internos de la empresa.

LOGROS

- Mejoré la eficiencia de mi equipo al reducir la curva de aprendizaje de 12 meses a 7 meses al promover el uso de prácticas XP, programación en parejas y grupos. Principios de Full Stack y mentalidad de experimentación.
- Desarrollé una aplicación web progresiva (PWA) en Nextjs y Ractjs como front-end, Nodejs y Flask como back-end y MongoDB como base de datos utilizando metodología ágil y principios y valores SCRUM.

 El equipo amplió su conocimiento al expandir sus horizontes tecnológicos de PHP, Wordpress y Elementor a MERN Stack, Nextis y Flask con patrones de diseño reactivo.

Team Lead Developer en TIDV Tech

Ene, 2021 - Abr, 2023 [San Cristóbal, Venezuela] [Desarrollo de Software y Mentorías - B2C]

RESPONSABILIDADES

- Crear y planificar contenido de programación de alta calidad para personas en diferentes niveles de aprendizaje.
- Impartir tutorías a estudiantes de programación.
- Evaluar el programa de tutorías periódicamente para asegurar de que cumple sus objetivos.
- Liderar un equipo de 5 mentores e instruirlos en el uso de técnicas de estudio y aprendizaje.
- Desarrollar una aplicación web progresiva para la empresa donde se pueda subir contenido educativo en formato de video cursos de programación y desarrollo web.

LOGROS

- Se incrementó el conocimiento de 150 estudiantes de la carrera de informática donde aprendieron el uso de tecnologías actuales y bajo demanda como Nodejs, Reactjs, Git, Docker y otras.
- Aumenté el compromiso de mi equipo al crear un entorno psicológicamente seguro y una cultura de retroalimentación continua y transparente.
- Se mejoró el conocimiento de mi equipo en nuevas tecnologías, buenas prácticas y principios de programación con código limpio y escalable.
- Desarrollé una aplicación web progresiva (PWA) en Nextjs como front-end, Flask como back-end y MongoDB como base de datos utilizando metodología ágil, principios y valores SCRUM.

Full Stack Developer / Profesor de universidad en Instituto Universitario de Tecnología(IUT)

Mar, 2019 - Presente [San Cristóbal, Venezuela] [Educación]

RESPONSABILIDADES

- Desarrollar y mantener un nuevo plan de estudios para el programa de Ingeniería Informática.
- Enseñar un programa de estudio en informática que incluya: lenguajes de programación (como JavaScript, Python y C++), desarrollo web, estructuras de datos y algoritmos e inglés para desarrollo de software.
- Asesorar a los estudiantes en sus proyectos de investigación y desarrollo.
- Desarrollar una aplicación web con Reactjs como front-end y Nodejs como back-end para subir notas y crear programas de estudio.

LOGROS

- Desarrollé un nuevo plan de estudios para el programa de desarrollo de software que está alineado con los estándares actuales de la industria.
- Fui mentor de varios estudiantes que han seguido carreras exitosas en Ingeniería Informática.
- Enseñé inglés para el desarrollo de software a los estudiantes, ayudándolos a mejorar sus habilidades de comunicación y su capacidad para trabajar en la industria.
- Desarrollé una aplicación web que ayuda a los estudiantes a mejorar sus calificaciones y crear programas de estudio. La aplicación brinda acceso a una variedad de recursos, que incluyen problemas de práctica, cuestionarios y guías de estudio que rastrean su progreso y obtienen comentarios sobre su trabajo.

Soft skills

- ★ Aprendizaje rápido
- ★ Planificación estratégica
- ★ Trabajo en equipo
- ★ Mentalidad positiva y abierta
- ★ Lider inclusivo
- ★ Pensamiento abstracto
- ★ Adaptabilidad

Tech skills

- ★ JavaScript (Reactjs, Nextjs, Nodejs)
- ★ Python (Flask, Django)
- ★ Git / GitHub
- ★ MySQL / PostgreSQL / MongoDB
- ★ Docker
- ★ Programación Orientada a Objetos (POO)
- ★ Unit Tests (TDD)

Educación

Ingeniería Informática en Instituto Universitario de Tecnología(IUT)

Sep, 2017 - Nov, 2021 [San Cristóbal, Venezuela]

Lenguajes

Español (Nativo), English (B2+), Portugues (A1+)

Cursos

Full Stack Developer con JavaScript: https://platzi.com/p/beltz18/ruta/100-javascript-full-stack/diploma/detalle/